臺灣臺中地方法院刑事判決
111年度交易字第57號
公  訴  人  臺灣臺中地方檢察署檢察官
被      告  廖継曜




上列被告因公共危險案件，經檢察官提起公訴（110年度速偵字
第5025號），被告於準備程序進行中，就被訴事實為有罪之陳述
，經告以簡式審判之旨，並聽取當事人意見後，本院合議庭裁定
由受命法官獨任進行簡式審判程序，判決如下：
    主    文
廖継曜駕駛動力交通工具而吐氣所含酒精濃度達每公升零點二五
毫克以上，累犯，處有期徒刑捌月。
    犯罪事實
一、廖継曜自民國110年12月22日8時30分許起，至同日10時50分
    許止，在其位於臺中市○○區○○街000巷00弄00號5樓之1之居
    所內，飲用米酒後，仍於同日11時15分前某時許，酒後騎乘
    牌照號碼NRB-017號普通重型機車上路。嗣於同日11時15分許
    ，行經臺中市北區中清路1段與北平路2段交岔路口時，因面
    色通紅疑似酒容，而為警攔查後，發現其酒味濃厚，遂當場
    對其施以吐氣酒精濃度測試，於同日11時24分許，測得其吐氣
    所含酒精濃度值高達每公升0.69毫克，而查悉上情。
二、案經臺中市政府警察局第二分局報告臺灣臺中地方檢察署檢
    察官偵查起訴。
    理    由
一、本件被告廖継曜所犯為死刑、無期徒刑、最輕本刑為3年以
    上有期徒刑以外之罪，亦非屬高等法院管轄之第一審案件，
    其於準備程序進行中，先就被訴事實為有罪之陳述，經法官
    告知簡式審判程序之旨，並聽取公訴檢察官之意見後，依刑
    事訴訟法第273條之1第1項、第273條之2等規定，裁定進行
    簡式審判程序，且不受同法第159 條第1 項、第161 條之2 
    、第161 條之3 、第163 條之1 及第164 條至第170 條所規
    定證據能力認定及調查方式之限制，合先敘明。
二、上揭犯罪事實，業據被告於警詢、偵訊及本院準備程序及審
    理時均坦承不諱（見偵卷第37至39、77至78頁、本院卷第35
    至38、41至45頁），並有員警職務報告書（見偵卷第35頁）
    、立人派出所道路交通事故當事人酒精測定紀錄表（見偵卷
    第47頁）各1份、臺中市政府警察局舉發違反道路交通管理
    事件通知單影本2份（見偵卷第49頁）、臺中市政府警察局
    執行交通違規移置保管車輛通知單影本（見偵卷第51頁）、
    財團法人工業技術研究院呼氣酒精測試器檢定合格證書影本
    （見偵卷第53頁）、車輛詳細資料報表（見偵卷第55頁）、
    證號查詢機車駕駛人資料（見偵卷第57頁）各1份在卷可佐
    ，是被告自白與事實相符，本件犯行已堪認定，應依法論科
    。
三、論罪科刑：
  ㈠被告行為後，刑法第185條之3於111年1月28日修正公布施行
    ，於同年1月30日生效，修正前刑法第185條之3規定：「駕
    駛動力交通工具而有下列情形之一者，處2年以下有期徒刑
    ，得併科20萬元以下罰金：一吐氣所含酒精濃度達每公升零
    點二五毫克或血液中酒精濃度達百分之零點零五以上。」而
    111年1月28日修正後刑法第185條之3第1項規定：「駕駛動
    力交通工具而有下列情形之一者，處3年以下有期徒刑，得
    併科30萬元以下罰金：一吐氣所含酒精濃度達每公升零點二
    五毫克或血液中酒精濃度達百分之零點零五以上。」其2年
    以下有期徒刑及20萬元以下罰金部分，修正提高為3年以下
    有期徒刑及30萬元以下罰金，是被告行為後法律已有變更，
    經比較新舊法之結果，新法對被告並非有利，應依刑法第2
    條第1項前段之規定，適用行為時法即111年1月28日修正前
    刑法第185條之3第1項規定處斷。是核被告所為，係犯修正
    前刑法第185條之3第1項第1款之駕駛動力交通工具而吐氣所
    含酒精濃度達每公升0.25毫克以上之罪。
　㈡被告前於108年間因公共危險案件，經本院以108年度中交簡
    字第2631號判決判處有期徒刑6月確定、以108年度交易字第
    1800號判決判處有期徒刑7月確定、以108年度交易字第2109
    號判決判處有期徒刑7月確定，前開案件經本院以109年度聲
    字第1685號裁定定應執行有期徒刑1年5月確定，並於109年1
    1月30日縮短刑期假釋付保護管束出監，嗣於110年4月5日縮
    刑期滿未經撤銷，其未執行之刑，以已執行論，有臺灣高等
    法院被告全國前案紀錄表在卷可查（見本院卷第15至20頁）
    ，其受有期徒刑執行完畢後，5年以內故意再犯本件相同類
    型之有期徒刑以上之罪，為累犯。審酌被告前經判刑確定再
    犯相同類型之本案，顯見其前罪之徒刑執行無成效，對刑罰
    反應力薄弱，且本案並無司法院釋字第775號解釋意旨所指
    個案應量處最低法定刑，又無法適用刑法第59條規定減輕其
    刑，而應依此解釋意旨裁量不予加重最低本刑之情形（最高
    法院108年度台上字第338號判決意旨參照），爰依刑法第47
    條第1項規定加重其刑。
 ㈢爰以行為人之責任為基礎，審酌被告明知酒後駕車對一般往來
   之公眾及駕駛人自身皆具有高度危險性，竟漠視自己安危，
   且置大眾行車之公共安全於不顧，於飲酒後仍心存僥倖上路
   ，所為實有不該；斟酌其為警測得之吐氣酒精濃度值高達每
   公升0.69毫克，及坦承犯行之犯後態度；兼衡其自陳高職夜
   間部畢業、目前無業等家中生活及經濟狀況（見本院卷44頁
   ）及其素行、動機等一切情狀，量處如主文所示之刑。
四、依刑事訴訟法第273條之1第1項、第299條第1項前段，刑法
    第2條第1項前段、（修正前）第185條之3第1項第1款、第47
    條第1項，刑法施行法第1條之1第1項，判決如主文。
五、如不服本判決，得自判決送達之日起20日內，向本庭提出上
    訴狀（應附繕本）。
本案經檢察官柯學航提起公訴，檢察官陳怡廷到庭執行職務。
中　　華　　民　　國　　111 　年　　3 　　月　14 　　日
                  刑事第十一庭  法  官  蔡汎沂
以上正本證明與原本無異。
　　　                        　書記官  黃筠婷
中　　華　　民　　國　　111 　年　　3 　　月　　14　　日
附錄論罪科刑法條
修正前刑法第185條之3第1項第1款
駕駛動力交通工具而有下列情形之一者，處 2 年以下有期徒刑
，得併科 20 萬元以下罰金：
一、吐氣所含酒精濃度達每公升零點二五毫克或血液中酒精濃度
    達百分之零點零五以上。